臺灣宜蘭地方法院刑事判決　　　　　　　 96年度易字第277號
公　訴　人　臺灣宜蘭地方法院檢察署檢察官
被　　　告　甲○○冒名乙○○.
　　　　　　　　　　（現在臺灣基隆監獄執行中）
上列被告因竊盜案件，經檢察官提起公訴（96年度偵字第2005號
），嗣於本院準備程序進行中，被告先就被訴事實為有罪之陳述
，經裁定進行簡式審判程序，本院判決如下：
    主  文
甲○○攜帶兇器竊盜，累犯，處有期徒刑柒月。扣案之鐵鎚壹把
沒收之。
    事  實
一、甲○○（冒用乙○○之名義應訊，其所涉偽造文書犯行，業
    經另案起訴判決）前因妨害兵役案件，經臺灣板橋地方法院
    以91年度訴緝字第45號判決判處有期徒刑七月確定，甫於民
    國91年10月29日執行完畢。詎其猶不知悔改，復基於意圖為
    自己不法所有之竊盜接續犯意，於96年5月3日起至同年月18
    日止，進入丙○○所有位於宜蘭縣壯圍鄉大福村4-1號空屋
    內，持其所有、客觀上具有危險性，足供作為傷害人身體、
    生命兇器使用之鐵鎚一把，接續以鐵鎚敲落附著在牆壁上電
    線之方式，竊取丙○○所有之電纜線共數捆（包塑膠銅線3
    公斤、已剝除塑膠皮電纜銅線5公斤），得手後，以自行車
    載運至宜蘭縣頭城鎮○○路○段27號空屋內藏放。嗣於96年5
    月18日上午8時30分許，在宜蘭縣頭城鎮○○路○段27號為警
    當場查獲，並扣得前述之鐵鎚一把。
二、案經宜蘭縣警察局礁溪分局報請臺灣宜蘭地方法院檢察署檢
    察官偵查起訴，嗣於本院準備程序進行中，被告先就被訴事
    實為有罪之陳述，經裁定進行簡式審判程序。
    理  由
一、查本件涉犯攜帶兇器竊盜罪嫌之人為甲○○，其於警局初訊
    及檢察官偵查中，均冒用「乙○○」之姓名，復在偵訊筆錄
    上偽簽「乙○○」之姓名及按下自己之指模，致檢察官誤認
    甲○○係「乙○○」，而諭知限制住居予以釋放，繼對之起
    訴。但檢察官起訴之對象仍為冒名之甲○○，並非「乙○○
    」本人，且檢察官起訴後，於本院審理中，亦已查明甲○○
    冒用「乙○○」姓名應訊之情，乃提出補充理由書更正被告
    之名為甲○○，是本件起訴所指之對象確為甲○○無訛，本
    院自應於更改被告之名後，逕行對於被告甲○○為審判，合
    先敘明。
二、上揭犯罪事實，迭據被告甲○○於警詢、檢察官偵訊及本院
    審理時坦承不諱，核與證人陳家福證述電線失竊情節相符，
    並有贓物認領保管單一件、現場相片七張在卷可稽，復有被
    告所有、持以行竊之鐵鎚一把扣案可資佐證。依此，足徵被
    告上開自白確與事實相符，本件事證已臻明確，被告之犯行
    堪予認定，應依法論科。
三、按刑法第321條第1項第3款之攜帶兇器竊盜罪，係以行為人
    攜帶兇器竊盜為其加重條件，此所謂兇器，其種類並無限制
    ，凡客觀上足對人之生命、身體、安全構成威脅，具有危險
    性之兇器均屬之，且祇須行竊時攜帶此種具有危險性之兇器
    為已足，不論行為人是否於攜帶之初即有行兇之意圖、是否
    攜帶之目的在於便利行竊、是否於行竊之過程中已經使用該
    兇器，此觀最高法院70年台上字第1613號、79年台上字第52
    53號判例意旨及同院91年台上字第4078號判決意旨即明。查
    扣案之鐵鎚一把，全長約32公分，木質槌柄，長約29公分，
    槌身寬約三公分，長約14公分，槌身為鐵製材質，質地堅硬
    等情，業經本院勘驗屬實，如持之用以施暴、脅迫、抵抗而
    毆擊人體，依一般社會觀念，將足以傷害人之身體、生命，
    自屬具有危險性之兇器，故核被告甲○○隨身攜帶上開鐵鎚
    竊取電纜線之所為，係犯刑法第321條第1項第3款之攜帶兇
    器竊盜罪。被告於96年5月3日起至同年月18日止，陸續進入
    丙○○所有位於宜蘭縣壯圍鄉大福村4-1號空屋行竊，其犯
    意同一，犯罪之時間密接、地點相同，侵害同一之法益，各
    行為之獨立性極為薄弱，依一般社會健全觀念，在時間差距
    上，難以強行分開，在刑法評價上，以視為數個舉動之接續
    施行，合為包括之一行為予以評價，較為合理，故屬接續犯
    ，應論以一罪。又被告前因妨害兵役案件，經臺灣板橋地方
    法院以91年度訴緝字第45號判決判處有期徒刑七月確定，甫
    於91年10月29日執行完畢之事實，有前揭之臺灣高等法院被
    告前案紀錄表可資參照，其於受有期徒刑之執行完畢後，五
    年以內故意再犯有期徒刑以上之本罪，為累犯，應依法加重
    其刑。爰審酌被告之品行、智識程度；犯罪之動機、目的、
    手段、所得財物價值；犯後已坦承犯行，態度尚佳及被害人
    所受損害等一切情狀，量處如主文所示之刑，以示警懲。另
    扣案之鐵鎚一把屬被告所有、供犯本罪所用之物等情，業據
    被告供明在卷，應依刑法第38條第1項第2款之規定，宣告沒
    收之。
據上論斷，應依刑事訴訟法第284條之1、第273條之1第1項、第2
99條第1項前段，刑法第321條第1項第3款、第47條第1項、第38
條第1項第2款，判決如主文。
本案經檢察官吳廣莉到庭執行職務。
中　　華　　民　　國　　96　　年　　12　　月　　31  　日
                  刑事第三庭法  官  劉家祥
以上正本證明與原本無異。
如不服本判決應於收受本判決後10日內向本院提出上訴書狀，並
應敘述具體理由。若未敘述理由者，應於上訴期間屆滿後20日內
向本院補提理由書狀(均須按他造當事人之人數附繕本)。
                            書記官 邱淑秋
中　　華　　民　　國　　97　　年　　1 　　月　　2 　　日
附錄本案論罪科刑法條全文：
◎刑法第321條第1項第3款。
犯竊盜罪而有左列情形之一者，處 6 月以上、 5 年以下有期徒
刑：
三  攜帶兇器而犯之者。
